【裁判字號】    97,消債更,191
【裁判日期】    980324
【裁判案由】    聲請更生程序
【裁判全文】
臺灣彰化地方法院民事裁定           97年度消債更字第191號
聲  請  人  甲○○原名張雅貴.
上列聲請人因消費者債務清理事件，聲請保全處分，本院裁定如
下：
    主      文
聲請駁回。
    理      由
一、按法院就更生之聲請為裁定前，得因利害關係人之聲請或依
    職權，以裁定為停止對於債務人財產強制執行程序之保全處
    分；復按更生不影響有擔保或有優先權之債權人之權利，消
    費者債務清理條例第19條第1項第3款及第68條前段分別定有
    明文。而前開條款所稱保全處分，係基於維持債權人間之公
    平受償，使債務人有重建更生之機會，以債權人為對象，限
    制其聲請強制執行所為之保全。是法院就更生之聲請為裁定
    前，自應依債務人之財產狀況，就保全處分對債務人更生目
    的達成之促進，及保全處分實施就相關利害關係所生影響，
    兼顧債權人權益，避免債務人惡意利用保全處分，阻礙債權
    人行使權利，或作為延期償付手段之可能性，綜合比較斟酌
    ，決定有無以裁定為保全處分之必要。
二、本件聲請意旨略以：聲請人已依消費者債務清理條例聲請更
    生，為免因債權人之個別執行程序造成債務分配不均有害債
    權人權益及更生程序之進行，應有暫為核發保全處分之必要
    ，故請求暫時停止臺灣臺北地方法院97年度執字第 74071號
    及鈞院97年度執字第34903號強制執行程序等語。
三、經查，債權人玉山商業銀行股份有限公司業已就聲請人對第
    三人台灣人壽保險銀行股份有限公司（設台北市○○街17號
    17樓）之每月應領薪資於三分之一範圍內強制執行，此固據
    聲請人提出臺灣臺北地方法院97年度執字第 74071號執行命
    令影本為憑，可認屬實，惟以聲請人自陳每月薪資約為55,0
    00元觀之，其債權人於保全處分至多 120日之期間內，可得
    受償之金額不高，停止前開執行程序對於維持債權人間公平
    受償無甚助益，況如其他債權人若認有執行實益，亦非不得
    具狀就前開執行程序參與分配。又聲請人既已向本院聲請更
    生，顯見聲請人已無意繼續依協商條件履行，前開執行程序
    更不致造成聲請人無法維持基本生活，亦不致阻礙聲請人重
    建更生之機會。且聲請人若認遭前開強制執行後所餘薪資已
    不足維持與其共同生活之親屬生活所必需，亦得依法向執行
    法院聲明異議，以尋求救濟。綜上說明，本件尚無停止對聲
    請人薪資債權強制執行程序之必要。
四、次查，聲請人主張其所有坐落彰化縣彰化市○○段 464地號
    、463地號土地之應有部分，及坐落463地號土地上之建物即
    彰化縣彰化市○○段 481建號（門牌號碼為彰化縣彰化市○
    ○○路172巷14弄37號7樓）暨 723建號（門牌號碼為彰化縣
    彰化市○○○街78號，即為區分所有建物之公共設施及共同
    使用部分）等不動產（下稱系爭房、地）業已設定抵押權予
    新光人壽保險股份有限公司（下稱新光人壽公司）、中國信
    託商業銀行股份有限公司（下稱中國信託銀行），並有土地
    及建物登記謄本在卷可稽，今有債權人遠東國際商業銀行股
    份有限公司（下稱遠東商業銀行）向本院聲請強制執行乙節
    ，固據本院調取97年度執字第34903號執行卷宗查核屬實，
    惟查：聲請人所負債務總額為新台幣（下同）4,385,679 元
    ，其中新光人壽公司及中國信託銀行之有擔保債權，其金額
    分別為新台幣（下同）1,144,000元、1,685,000元，此據聲
    請人自陳在卷，而依消費者債務清理條例第68條前段之規定
    ，有擔保債權人新光人壽公司、中國信託銀行本得於更生程
    序外行使其債權，又系爭房、地雖經無擔保債權人遠東商業
    銀行聲請強制執行，然系爭房、地經二次減價拍賣後即有拍
    賣無實益之情形，有本院依職權調取之上開執行卷宗可考，
    是以，上述執行程序之進行與否，於維持全體無擔保或無優
    先權之債權人間公平受償目的即無影響，就停止前揭之強制
    執行程序部分之聲請，亦無准許之必要。
五、揆諸首揭綜說明，本件聲請於法均有未合，應予駁回，爰裁
    定如主文。
中    華    民    國    98    年    3     月    24    日
                        民事第二庭法  官  邱月嬌
以上正本係照原本作成。
如不服本裁定，應於裁定送達後10日內，以書狀向本院提出抗告
，並繳納抗告費新臺幣1千元。
中    華    民    國    98    年    3     月    24    日
                              書  記  官  呂雅惠


司法院資訊處製作；財團法人民間司法改革基金會備份。
